【裁判字號】    90,訴,748
【裁判日期】    900716
【裁判案由】    毒品危害防制條例
【裁判全文】
臺灣臺中地方法院刑事判決                            九十年度訴字第七四八號
    公  訴  人  臺灣台中地方法院檢察署檢察官
    被      告  甲○○
右列被告因毒品危害防制條例案件，經檢察官提起公訴（九十年度毒偵字第九二五號
），本院判決如左：
    主  文
甲○○連續施用第一級毒品，處有期徒刑柒月，扣案之毒品海洛因壹包（毛重約零點
肆公克）沒收銷燬之；又施用第二級毒品，處有期徒刑參月。主刑部分應執行有期徒
刑捌月。
    事  實
一、甲○○前曾於民國八十七年間因施用毒品案件，經強制戒治期滿後，為臺灣台中
    地方法院檢察署檢察官於八十九年十一月二十二日以八十九年度戒毒偵字第五八
    一號不起訴處分確定。詎其於上述不起訴處分後五年內，又基於概括之犯意，自
    九十年一月間起至同年二月九日止，連續在台中縣外埔鄉○○路新城四巷二號，
    將第一級毒品海洛因少許置入香菸內，再以點燃香菸之方式，施用毒品海洛因多
    次；並另行起意，於九十年二月九日十六時十分許往前推算四日內某時，在某不
    詳地點，施用第二級毒品安非他命一次。嗣於九十年二月九日十四時許，甲○○
    在上址為警查獲，扣得第一級毒品海洛因一包（毛重約０‧四公克），並採尿驗
    呈甲基安非他命及嗎啡之陽性反應。
二、案經台中縣警察局大甲分局報請臺灣臺中地方法院檢察署檢察官偵查起訴。
    理  由
一、訊據被告甲○○雖坦承於右開時地連續施用第一級毒品海洛因之情節不諱，惟矢
    口否認於九十年二月九日十六時十分許往前推算四日內，在某處施用第二級毒品
    安非他命之犯行，辯稱：其可能於友人施用毒品安非他命時在場，因此尿檢呈現
    甲基安非他命陽性反應云云。經查：被告連續施用毒品海洛因之自白，核與其為
    警採集之尿液檢驗出嗎啡陽性反應之結果相符，此有台中縣衛生局檢驗尿水報告
    書一紙附卷可稽，又有扣案之毒品海洛因一包（毛重約０‧四公克）可資佐證，
    足見其自白連續施用海洛因乙節屬實，得為證據；又被告為警採得之尿液亦驗呈
    甲基安非他命陽性反應之事實，同有上開檢驗尿水報告書在卷可憑，此足以斷推
    定其顯有於警方採集其尿液時，即自九十年二月九日十六時十分許起往前推算約
    四日內之某時，在不詳地點，施用第二級毒品安非他命一次之事實，被告上開否
    認之辯解，應不足採。又被告前曾於八十七年間因施用毒品案件，經強制戒治期
    滿後，為臺灣台中地方法院檢察署檢察官於八十九年十一月二十二日以八十九年
    度戒毒偵字第五八一號不起訴處分確定乙節，則有該件不起處分書在卷可查。故
    本件事證明確，被告前因施用毒品案件，經強制戒治期滿，為檢察官不起訴處分
    後，五年內連續違反毒品危害防制條例第十條第一項，另犯同條第二項之罪等犯
    行，足可認定。
二、核被告甲○○所為，係犯毒品危害防制條例第十條第一項、第二項之施用第一、
    二級毒品罪。其施用第一級毒品海洛因、第二級毒品安非他命前後之持有行為，
    應為施用之高度行為所吸收，不另論罪。又其先後多次施用毒品海洛因之犯行，
    時間緊接，所犯構成要件相同，顯係基於概括之犯意反覆為之，為連續犯，應以
    一罪論，並加重其刑。所犯二罪間，犯意各別，行為互殊，應分論併罰。爰審酌
    被告犯罪之動機、目的、手段、方法、所生危害及犯後態度等一切情節，就其所
    犯二罪各量處如主文所示之刑，並定其應執行之刑。至扣案之第一級毒品海洛因
    一包（毛重約０‧四公克），應依毒品危害防制條例第十八條第一項前段，沒收
    銷燬之。
據上論斷，應依刑事訴訟法第二百九十九條第一項前段，毒品危害防制條例第十條第
一、二項、第二十三條第二項前段、第十八條第一項前段，刑法第十一條前段、第五
十六條、第五十一條第五款，判決如主文。
中      華      民      國      九十      年      七      月    十六    日
                                        法  官  莊  深  淵
右正本證明與原本無異。
如不服本判決，應於送達後十日內向本院提出上訴狀（須附繕本），上訴於台灣高等
法院台中分院。
                                        書記官
中      華      民      國      九十      年      七      月    十六    日
附錄論罪科刑法條
毒品危害防制條例第十條：
施用第一級毒品者，處六月以上五年以下有期徒刑。
施用第二級毒品者，處三年以下有期徒刑。


司法院資訊處製作；財團法人民間司法改革基金會備份。
